臺灣宜蘭地方法院刑事判決　　　　　　　　　　　　　　九十年度易字第一一號
　　公　訴　人　臺灣宜蘭地方法院檢察署檢察官
　　被　　　告　甲○○
　　　　　　　　丁○○
　　共　　　同
　　選任辯護人　羅明宏
　　被　　　告　乙○○
　　選任辯護人　李秋銘
　　　　　　　　黃金亮
右列被告因違反就業服務法案件，經檢察官提起公訴（八十九年度偵字第六五０號）
，本院判決如左：
    主  文
本件免訴。
    理  由
一、公訴意旨略以：被告甲○○於民國八十七年十二月底至八十八年十二月二十三日
    期間，為富邦人力資源管理顧問有限公司（下稱富邦公司）宜蘭分公司負責人，
    於八十八年七月二十八日以其職員丙○○之名義為雇主，引進菲律賓籍之
    MONISIT PRICILA SANTOS（下稱MONISIT）來台為監護工，利用MONISIT不諳我國
    法令規定，將MONISIT交由明知上情之妻丁○○，自八十八年七月底起至八月底
    ，在宜蘭市○○路二六二號家中幫傭從事清潔、打掃等工作，並自八十八年九月
    起至十一月初，安排MONISIT至六個不同之不詳地點工作，而自八十八年十一月
    五日起，丁○○將MONISIT安排至宜蘭市○○路一三二號俞銘貴為負責人生產化
    妝品之松竹實業社工作，因認被告甲○○、丁○○涉有媒介外國人非法為他人工
    作之罪嫌，被告余慧玲涉有未經許可聘僱他人所申請聘僱之外國人之罪嫌。
二、按犯罪後之法律已廢止其刑罰者，應諭知免訴之判決；並得不經言詞辯論為之，
    刑事訴訟法第三百零二條第四款、第三百零七條分別定有明文。又所謂犯罪後之
    法律已廢止其刑罰者，係指舊法之刑罰已經廢止，而現行法令上復無科以刑罰之
    明文者而言，最高法院二十二年上字第六二八號判例可資參照。
三、查就業服務法原第五十三條「雇主不得有左列行為：(3)、未經許可聘僱或留用他
    人所申請聘僱之外國人」、第五十六條「任何人不得媒介外國人非法為他人工作
    。」及第五十八條「違反第五十三條第一款、第二款或第三款規定，其聘僱或留
    用人數為一人者，處六月以下有期徒刑、拘役或科或併科新臺幣九萬元以下罰金
    」、第五十九條「違反第五十六條規定者，處六月以下有期徒刑、拘役或科或併
    科新台幣十五萬元以下罰金。」、「意圖營利而犯前項之罪者，處三年以下有期
    徒刑、拘役或科或併科新台幣六十萬元以下罰金。」、「以犯第一項之罪為常業
    者，處五年以下有期徒刑、拘役或科或併科新台幣一百五十萬元以下罰金。」、
    「法人之代表人、法人或自然人之代理人、受雇人或其他從業人員，因執行業務
    犯前三項之罪者，除處罰其行為人外，對該法人或自然人亦科以各該項之罰金。
    」之規定，業經立法院三讀修正通過，將原第五十六條條文移列至第四十五條，
    並於同法第六十四條明定「違反第四十五條規定者，處新臺幣十萬元以上五十萬
    元以下罰鍰。五年內再違反者，處一年以下有期徒刑、拘役或科或併科新台幣六
    十萬元以下罰金。」、「意圖營利而違反第四十五條規定者，處三年以下有期徒
    刑、拘役或科或併科新台幣一百二十萬元以下罰金。」、「以違反第四十五條規
    定為常業者，處五年以下有期徒刑，得併科新台幣一百五十萬元以下罰金。」、
    「法人之代表人、法人或自然人之代理人、受僱人或其他從業人員，因執行業務
    違反第四十五條規定者，除依前三項規定處罰其行為人外，對該法人或自然人亦
    科處各該項之罰鍰或罰金。」，且將原第五十三條條文移列至第五十七條「雇主
    聘僱外國人不得有下列情事：(1)、聘僱未經許可、許可失效或他人所申請聘僱之
    外國人」，並於第六十三條明定「違反第四十四條至第五十七條第一款、第二款
    規定者，處新臺幣十五萬元以上七十五萬元以下罰鍰。五年內再違反者，處三年
    以下有期徒刑、拘役或科或併科新臺幣一百二十萬元以下罰金。」該等條文並經
    總統於九十一年一月二十一日以華總一義字第０九一０００一０一三０號令公布
    ，同法第八十三條並明定施行日期（除第四十八條第一項至第三項規定由行政院
    以命令定之外，自公布日施行），依中央法規標準法第十三條規定，前開條文於
    公布日起算之第三日即九十一年一月二十三日起生效。
四、修正後之就業服務法顯已將第一次違反就業服務法第四十五條（即修正前第五十
    六條）之媒介外國人非法為他人工作之行為，及將第一次違反第五十七條第一款
    之（即修正前第五十三條第三款）聘僱他人所申請聘僱之外國人之行為，均由原
    刑事處罰之規定改科以行政罰鍰而廢止該刑事罰則。本件公訴人起訴被告甲○○
    、丁○○違反修正前就業服務法第五十六條規定，應依修正前就業服務法第五十
    九條第一項處斷，而被告余慧玲係違反修正前就業服務法第五十三條第三款之規
    定，應依修正前之就業服務法第五十八條處斷等節，經查被告甲○○、丁○○、
    余慧玲於本案前未曾有違反就業服務法案件之前科紀錄，此有卷附臺灣高等法院
    刑案紀錄簡覆表可按，被告甲○○、丁○○及余慧玲縱有如公訴意旨所指之犯行
    ，亦顯係初犯而已，修正後之就業服務法僅就該行為科以行政罰鍰之處罰規定，
    已廢止其行為初犯之刑罰規定，是依前開說明，本件爰不經言詞辯論，逕為免訴
    判決之諭知。據上論斷，應依刑事訴訟法第三百零二條第四款、第三百零七條，
    判決如主文。
本案經檢察官吳慧蘭到庭執行職務
中        華        民        國    九十一    年    七    月    三十一  日
                                臺灣宜蘭地方法院刑事第一庭
                                    審判長法  官    林  明  山
                                          法  官    辜  漢  忠
                                          法  官    鄭  貽  馨
右正本證明與原本無異。
如不服本判決，應於判決送達後十日內向本院提出上訴狀。( 應附繕本 )
                                          書記官    陳  憲  文
中        華        民        國    九十一    年    八    月     一     日
